

#### DANE KONTAKTOWE

- vicbelova.com
- 🛇 Wrocław, Polska
- @ vacova1988@gmail.com
- **(c)** +48 452 398 093









# UMIEJĘTNOŚCI

- świetna organizacja pracy
- krupulatność i odpowiedzialność
- umiejętności komunikacyjne
- umiejętność pracy w zespole
- znajomość MS Office
- znajomość ustawy o rachunkowości

# JĘZYKI

- Język polski: poziom B1
- Język rosyjski: doskonały
- Język angielski: poziom A2

# Victoria Belova

#### Księgowy

Jestem samodzielnym księgowym z 5-letnim doświadczeniem w białoruskiej księgowości i 8-letnim doświadczeniem w dziedzinie podatków. Od 2022 roku mieszkam w Polsce i studiuję polskie ustawodawstwo (rachunkowość i rachunkowość podatkowa). Jestem zainteresowana rozwojem jako samodzielny księgowy, a następnie główny księgowy w Polsce. Interesuję się prawem podatkowym — na bieżąco śledzę i czytam interpretacje przepisów. Interesuje mnie także ciągły rozwój swoich umiejętności i kompetencji, dlatego biorę udział w dokształcaniu zawodowym, kursach i szkoleniach.

#### DOSWIADCZENIE ZAWODOWE

#### 2017-2021, 2023-2024

# FotoCeramika sp. z o.o., Białoruś Samodzielny księgowy

- dbanie o prawidłowy obieg dokumentów;
- prowadzenie ewidencji księgowych i uzgadnianie ich z kontami księgi głównej;
- dokonywanie płatności, prowadzenie rachunków bieżących organizacji;
- kontrola rozrachunków z dostawcami i odbiorcami;
- prowadzenie ewidencji przychodów dla celów księgowych i podatkowych;
- prowadzenie ewidencji operacji kasowych;
- prowadzenie ewidencji kosztów księgowych, uzgadnianie ich z kontami księgi głównej;
- rozliczenie kosztów, w tym w celach podatkowych;
- sporządzanie sprawozdań finansowych (bilans, rachunek zysków i strat);
- sporządzanie sprawozdań statystycznych;
- obliczanie podatków (podatek VAT, ClT, PlT);
- przygotowywanie i składanie deklaracji podatkowych (podatek VAT, ClT, PlT);
- współpraca z instytucjami zewnętrznymi (urząd skarbowy, ZUS, inne);
- praca z systemem faktur elektronicznych;
- przeprowadzenie inwentaryzacji aktywów obrotowych, środków trwałych, zobowiązań;
- ewidencja środków trwałych;
- naliczanie listy płac.

## 2009-2017, 2021-2022

Urząd skarbowy, departament kontroli nad osobami prawnymi, Białoruś Inspektor podatkowy

• przeprowadzenie kontroli podatkowej osób prawnych;

- sprawdzanie przestrzegania przez organizacje przepisów podatkowych i rachunkowych;
- kontrola kompletności odzwierciedlenia przychodów organizacji w rachunkowości i sprawozdaniu podatkowym;
- prawdzenie legalności zaliczenia wydatków organizacji do kosztów uwzględnianych dla celów podatkowych;
- sprawdzanie poprawności rozliczeń podatkowych przez organizacje (podatek VAT, CIT, PIT, podatek gruntowy, podatek od nieruchomości).

#### DODATKOWE KURSY

#### 2023-2024

Stowarzyszenie księgowych w Polsce

kierunek: księgowość, rachunkowość

#### 2021-2022

The Rolling Scopes School

kierunek: JavaSkrypt, programista frontendowy

#### 2013

Stowarzyszenie księgowych w Białorusi

kierunek: księgowość







## WYKSZTAŁCENIE

#### 2004-2009

Homelski Uniwersytet Państwowy im. Franciszka Skaryny

kierunek: ekonomia, działalność handlowa

#### ZAINTERESOWANIA

Siłownia, czytanie, zdrowy tryb Życia, rozwój cech osobistych i zawodowych

Wyrażam zgodę na przetwarzanie moich danych osobowych w celu prowadzenia rekrutacji na aplikowane przeze mnie stanowisko.

Victoria Belova